# 请教陈版债务重整相关问题

提问人：ZXCGHGT 时间：2023-10-31 09:41:00
陈版，关于债务重整有以下疑问：1. A上市公司账面记载应付账款但债权人未在申报期间未申报债权，未申报的债权金额占总债务金额的比例很小（占比约0.5%），同时假定法院已通过债务重整方案，账面记在的债务能否终止确认，进行债转股？
2. A上市公司账面未记载债务但申报债权：例如为第三方公司提供担保等。A上市公司为第三方公司B的银行借款提供担保，银行已向管理人申报债权。目前重整会计师的做法是 借：其他应收款-B 贷：其他应付款-银行，然后其他应付款转为股权，这样做是否可以？
3. A上市公司账面未记载且未申报债权的会计处理：例如虚假陈述赔偿债权。律师根据以往经验暂估应付A上市公司中小股民的赔偿金额，在法院裁定重整计划，但重整计划未申报债权部分不明确明细构成（例如看不出来包含虚假陈述赔偿债权）的情况下，这部分债务能否通过会计预估入表，然后进行债转股。

回答人：chenyiwei
1 、建议咨询律师，以确定这部分未申报债权的偿还义务是否已经解除，以及在何时解除。这种解除应该是不可逆的。
2 、应关注该项担保义务是否已经转为确定的现时付款义务。如果尚未成为确定的付款义务的，则对该操作涉及的法律问题建议咨询律师。
3 、会计上作为预计负债计提入表是恰当的。但同样存在金额和债权人不明确的问题，能否债转股建议咨询律师意见及查阅相关案例。